臺灣高雄地方法院刑事判決　　　　　 99年度交簡上字第304號
上　訴　人
即　被　告　賴仁傑
上列上訴人即被告因過失傷害案件，不服本院交通法庭中華民國
99年11月10日99年度審交簡字第3660號所為第一審簡易判決（起
訴書案號：99年度偵字第29633 號），提起上訴，本院管轄之第
二審合議庭判決如下：
    主  文
上訴駁回。
賴仁傑緩刑貳年。
    事實及理由
一、證據能力部分：
    按被告以外之人於審判外之言詞或書面陳述，除法律有規定
    者外，不得作為證據；又被告以外之人於審判外之陳述，雖
    不符同法第159條之1至第159條之4之規定，但經當事人於審
    判程序同意作為證據，法院審酌該言詞陳述或書面陳述作成
    時之情況，認為適當者，亦得為證據，刑事訴訟法第159 條
    第1 項及第159 條之5 第1 項分別定有明文。本判決所引用
    之證據，其中屬於傳聞證據之部分，均經本院依法踐行調查
    證據程序，當事人於審判程序亦同意作為證據，本院審酌證
    據資料作成時之情況，均無違法不當及證明力明顯過低之瑕
    疵，亦查無依法應排除其證據能力之情形，認以之作為證據
    應屬適當，皆有證據能力。
二、本案經本院審理結果，認第一審簡易判決認事用法均無違誤
    ，量刑亦屬妥適，應予維持，除引用附件第一審簡易判決書
    （含起訴書）記載之事實及理由外（起訴書犯罪事實欄一第
    5、6行、證據並所犯法條欄二第15行所載「明華街」均應係
    「民華街」之誤載，皆應予以更正），證據部分另補充「被
    告於本院審理時之自白」。
三、被告上訴意旨雖以：其坦承本件犯行，且於第一審判決後已
    與告訴人達成和解並給付和解款項，原審量刑過重，請求法
    院從輕量刑云云。惟按量刑輕重，係屬事實審法院得依職權
    自由裁量之事項，苟已斟酌刑法第57條各款所列情狀而未逾
    越法定刑度，不得遽指為違法（最高法院72年台上字第6696
    號、75年台上字第7033號判例要旨參照）。又在同一犯罪事
    實與情節，如別無其他加重或減輕之原因，下級審量定之刑
    ，亦無過重或失輕之不當情形，則上級審法院對下級審法院
    之職權行使，原則上應予尊重（參照最高法院85年度台上字
    第2446號判決意旨參照）。原審以本件事證明確，符合自首
    要件，並審酌上訴人即被告駕車貿然跨越雙黃實線左轉行駛
    至對向車道，致與告訴人張宏茗所騎乘之機車發生車禍而肇
    事，並致使告訴人受有非輕之傷害等情，暨考量其犯後坦承
    犯行之態度、學歷為高職畢業以及家境勉持等一切情狀，依
    刑法第284 條第2 項前段、第62條前段、第41條第1 項前段
    ，刑法施行法第1 條之1 之規定，就被告所犯業務過失傷害
    行為判處有期徒刑3 月，並諭知以新臺幣（下同）1,000 元
    為易科罰金折算之標準，核屬已斟酌刑法第57條規定之量刑
    事由，且所宣告之刑度亦屬妥適，揆諸上揭說明，本院自應
    尊重原判決之決定，上訴人仍執前詞指摘原判決量刑過重，
    即難憑取，應予駁回。
四、末查，被告未曾因故意犯罪受有期徒刑以上刑之宣告，有臺
    灣高等法院被告前案紀錄表1 份在卷可參，其於本案第一審
    判決後之99年12月10日已與告訴人達成和解，並當場給付現
    金100,000 元予告訴人乙節，有和解書1 份附卷可憑（見本
    院二卷第6 頁），另觀以告訴人於同日向本院所遞交之書狀
    ，亦表達對被告不再追究之意（見本院二卷第5 頁），顯見
    告訴人確已原諒被告，茲念被告僅因一時失慮而違犯本件犯
    行，信經此教訓後，應知警惕而無再犯之虞，是本院認其所
    受宣告之刑，以暫不執行為適當，爰併予宣告緩刑2 年，以
    啟自新。
據上論斷，應依刑事訴訟法第455 條之1 第1 項、第3 項、第36
8 條、第364 條、第373 條，刑法第74條第1 項第1 款，判決如
主文。
本案經檢察官陳筱茜到庭執行職務。
中    華    民    國    100   年    2     月    25    日
                  刑事第十五庭  審判長法  官  莊珮君
                                      法  官  王俊彥
                                      法  官  許勻睿
以上正本證明與原本無異。
本件不得上訴。
中    華    民    國    100   年    2     月    25    日
                                      書記官  王芷鈴
附錄論罪科刑法條
中華民國刑法第284條
（過失傷害罪）
因過失傷害人者，處 6 月以下有期徒刑、拘役或 5 百元以下罰
金，致重傷者，處 1 年以下有期徒刑、拘役或 5 百元以下罰金
。
從事業務之人，因業務上之過失傷害人者，處 1 年以下有期徒
刑、拘役或 1 千元以下罰金，致重傷者，處 3 年以下有期徒刑
、拘役或 2 千元以下罰金。